# Joas Leonel Sidjou Ngandjouong

Développeur Web Full-Stack

- ✓ sidjouleonel@gmail.com
- ↑ 108 Avenue de la République Montgeron, 91230
- Ile-de-France
- 0641004182
- https://www.linkedin.com/in/joa s-leonel-sidjou-ngandjouong-9326081ab/



## Compétences

#### Langages Front-end

- CSS 3, HTML 5, Jquery, JavaScript (ECMA 6), Bootstrap 5
- Library: React js

#### Langages Back-end

- PHP 5, Python, Java, C,
- Framework: Laravel 9, WordPress, Bagisto

### Sytèmes Gestion de base de données et le langage

- MySQL(PhpMyAdmin), MySQL Workbench
- SQL, MongoDB

## Environnement de développement

VS code, Intellij, Eclipse

#### **Autres**

Docker, Figma, Jira ,Postman, Ligne de commande [ cmd ],



# Soft Skills

Esprit d'équipe

Intelligence relationnelle

L'esprit analytique et l'innovation

Enthousiaste et curieux



# Langues

Français

**Anglais** 

Etudiant en fin année de Master d'Expertise informatique et système d'information Dev( Big Data), j'ambitionne de mettre mes compétences au service d'une entreprise à la culture innovante, enthousiaste et audacieuse. Grâce à un parcours de formation approfondi et à une somme d'expériences professionnelles performante, je suis devenu expert dans la conception et l'adaptation de sites et d'applications web.

# Diplômes et Formations

à septembre 2023

De septembre 2021 Master en Expertise informatique et Système d'information (Big

EPSI Paris 20 bis jardins Boieldieu · 92800 Puteaux, France

à août 2020

De septembre 2019 Bachelor Of Technology In Software Engineering Institut Universitaire de la Côte Douala, Cameroun

# **Expériences professionnelles**

Depuis septembre 2022

### Dévéloppeur web Full Stack

Reevive 5 Parv Alan Turing 75013, France

- Optimisation des fonctionnalités de la plateforme web Reevive
- Analyse des interfaces et propositions d'amelioration
- Conception et implémentation d'interfaces clients performant via le framework React is
- Focus sur la portabilité et l'accessibilité sur tous les supports

De janvier 2022 à juillet 2022

#### Développeur web Front-end (React)

**ECOHESENS** 5 Parv Alan Turing 75013, France

- Analyse des interfaces et propositions d'amelioration
- Conception et implémentation d'interfaces clients performant via le framework React is
- Adaptation et optimisation de sites et applications web existants
- Focus sur la portabilité et l'accessibilité sur tous les supports .

D'avril 2021 à juin 2021

#### Développeur web Front-end (React)

StartUp MYJOULEBOX 14 RUE SOLEILLET, 75020, France

- Methologie Agile pour la gestion du projet
- Analyse des interfaces et propositions d'amelioration
- Conception et implémentation d'interfaces clients performant via le framework React js
- Adaptation et optimisation de sites et applications web existants

D'octobre 2018 à mai 2019

### Développeur Web Full Stack

Sartup (Data School Center) lié à Institut Universitaire de la Côte Douala, Cameroun

- \* Conception \* Modelisation \* Implementation
- Analyse des besoins clients, étude de la faisabilité de leur projet, établissement du cahier des charges, rédaction des spécifications fonctionnelles.
- Conception et implémentation d'interfaces clients performant

### Centres d'intérêt

### Bénévolat pour des orphelinats

- Action contre la faim (2022)
- Accompagnement d'orphelins de Douala (2018-2020)

#### Sport

Football (Compétition pendant plus de 6 ans)

### Développement personnel